ACORDAO-COMPLETO-2453686

ACÓRDÃO 125/2021 ATA 2/2021 - PLENÁRIO

VISTOS, relatados e discutidos estes autos de embargos de declaração opostos por Janete Vieira da Silva em face do Acórdão 3181/2020-TCU-Plenário;
ACORDAM os Ministros do Tribunal de Contas da União, reunidos em sessão do Plenário, ante as razões expostas pelo relator, em:
9.1. conhecer dos embargos de declaração para, no mérito, rejeitá-los;
9.2. dar ciência dessa deliberação à embargante.

Embargos de declaração contra acórdão que não conheceu de recurso de revisão interposto em face de deliberação que considerou a recorrente revel, julgou suas contas irregulares e a condenou ao pagamento de débito e de multa em razão de irregularidades na aplicação de recursos de convênio que tinha por objeto a realização do projeto Ponto de Cultura  Usina de Produção Cultural.

Ministério da Cultura (extinta).

3. Interessados/Responsáveis/Recorrentes:
3.1. Interessado: Ministério da Cultura (extinta) 
3.2. Responsáveis: Associação da Música de Santa Maria (04.685.761/0001-85); Janete Vieira da Silva (XXX.822.260-XX); Sidney Geovane Marchiori Mello (XXX.363.390-XX)
3.3. Recorrente: Janete Vieira da Silva (XXX.822.260-XX).

13.1. Ministros presentes: Ana Arraes (Presidente), Walton Alencar Rodrigues (Relator), Benjamin Zymler, Augusto Nardes, Aroldo Cedraz, Raimundo Carreiro, Bruno Dantas, Vital do Rêgo e Jorge Oliveira.
13.2. Ministros-Substitutos presentes: Marcos Bemquerer Costa, André Luís de Carvalho e Weder de Oliveira.

WALTON ALENCAR RODRIGUES

Ministro Walton Alencar Rodrigues.

Trata-se de embargos de declaração opostos por Janete Vieira da Silva contra o Acórdão 3181/2020-TCU-Plenário, exarado nos seguintes termos:
Vistos, relacionados e discutidos estes autos, que versam sobre recurso de revisão interposto por Janete Vieira da Silva, contra o Acórdão 7.483/2015-TCU-1.ª Câmara, da Relatoria do E. Ministro José Múcio, por meio do qual a responsável foi considerada revel, teve suas contas julgadas irregulares e foi condenada, em solidariedade com a Associação da Música de Santa Maria e Sidney Geovane Marchiori Mello, ao pagamento do débito apurado nos autos e da multa prevista no art. 57 da Lei 8.443/1992;
Considerando que a condenação decorreu do não cumprimento do dever de comprovar o uso adequado dos recursos do Convênio nº 51/2007, firmado entre a Associação da Música de Santa Maria e o Ministério da Cultura, para apoiar a realização de projeto cultural na área da música;
Considerando que o recurso de revisão requer o atendimento de requisitos específicos, estabelecidos no do art. 35, inciso I a III, da Lei 8.443/1992; 
Considerando que a interessada alega a nulidade de sua citação, bem como a ocorrência da prescrição, tanto da pretensão punitiva do TCU quanto do débito que lhe fora atribuído, conforme entendimento do Supremo Tribunal Federal (STF) no RE 636.886;
Considerando os pareceres uniformes da Secretaria de Recursos e da representante do Ministério Público, no sentido da inexistência de vícios insanáveis na citação da interessada;
Considerando que, tal como apontado na peça recursal, a citação do responsável foi autorizada pelo relator a quo em 18/3/2015, e as irregularidades identificadas nos autos ocorreram entre 21/12/2007 e 11/11/2008, não há falar em prescrição da pretensão punitiva, conforme entendimento firmado por este Colegiado, por meio do Acórdão 1.441/2016, da Relatoria do E. Ministro Benjamin Zymler;
Considerando que, diferentemente do que alega a responsável, não há decisão do Supremo Tribunal que altere, de forma definitiva, o entendimento daquela Corte e deste Tribunal acerca da imprescritibilidade dos débitos apurados nas tomadas de contas especiais a cargo do TCU;
Considerando que os pareceres exarados nos autos concluíram que o presente recurso não atende os requisitos legais para o seu conhecimento (art. 35, incisos I a III, da Lei 8.443/1992) ;
Os Ministros do Tribunal de Contas da União, reunidos em Sessão do Plenário, ACORDAM, ante as razões expostas pelo Relator, por unanimidade, em não conhecer do presente recurso de revisão, por não preencher os requisitos de admissibilidade previstos no art. 35 da Lei 8.443/1992, c/c o art. 288 do Regimento Interno do TCU, dando ciência desta deliberação à interessada, conforme parecer da Secretaria de Recursos.
A embargante alega suposta omissão decorrente da ausência de análise da tese apresentada em seu recurso de revisão, interposto contra o Acórdão 7.483/2015-1.ª Câmara, no sentido da nulidade de sua citação.
Diante desse fundamento, a embargante afirma ser "necessário suprir a omissão da validade da citação, pois o acórdão não demonstra se os requisitos foram ou não preenchidos". Em complemento, considera necessário que esta Corte esclareça "por qual razão o acórdão do Egrégio STF em debate não é aplicado, e por qual razão se aplica jurisprudência do TCU em confronto com o precedente da Corte Constitucional."
Por fim, a embargante pondera a necessidade de serem demonstradas as razões pelas quais o acórdão embargado não acompanhou a jurisprudência objeto do Acórdão 933/2017-TCU-Plenário.

Alexandre Melo Soares (OAB/DF 24.518).

Procuradora-Geral Cristina Machado da Costa e Silva.

TCE. EMBARGOS DE DECLARAÇÃO. CONHECIMENTO. AUSÊNCIA DAS OMISSÕES ALEGADAS PELA EMBARGANTE. REJEIÇÃO. CIÊNCIA.

TOMADA DE CONTAS ESPECIAL (TCE)

Secretaria de Recursos (Serur).

Conheço dos embargos de declaração opostos por Janete Vieira da Silva em face do Acórdão 3181/2020-TCU-Plenário.
Naquela assentada, este Colegiado não conheceu do recurso de revisão interposto pela ora embargante contra o Acórdão 7483/2015-TCU-Primeira Câmara, por meio do qual foi considerada revel, teve suas contas julgadas irregulares e foi condenada, em solidariedade com a Associação da Música de Santa Maria e Sidney Geovane Marchiori Mello, ao pagamento do débito apurado nos autos e da multa prevista no art. 57 da Lei 8.443/1992.
Conforme consignado do relatório, a embargante aponta supostas omissões decorrentes da ausência de manifestação desta Corte de Contas em relação às suas alegações recursais no sentido da nulidade de sua citação e da prescrição, tanto da pretensão punitiva do TCU quanto do débito que lhe fora atribuído, conforme entendimento do Supremo Tribunal Federal (STF) no RE 636.886.
. Alega, ainda, que não há, no acórdão embargado, justificativa para a não aplicação do entendimento objeto do Acórdão 993/2017-TCU-Plenário. 
Deixo assente, desde já, que tais omissões não ocorreram, conforme se depreende dos considerados constantes do próprio acórdão de relação, transcrito no relatório, e dos fundamentos da instrução da Secretaria de Recursos, devidamente incorporados às minhas razões de decidir. 
A alegada nulidade da citação foi objeto da análise da Unidade Técnica, cujas conclusões demonstram que o chamamento da embargante aos autos foi realizado de acordo com os normativos internos deste Tribunal, e, por conseguinte, denotam a ausência de correlação da alegação com a matéria tratada no Acórdão 993/2017-TCU-Plenário.
Sendo assim, tendo em vista que a estreita via dos embargos de declaração não se presta à apresentação de argumentos novos, tampouco à rediscussão de questões já apreciadas, rejeito os presentes embargos.
Voto, pois, no sentido de que o Tribunal acolha a minuta de acórdão que submeto à deliberação deste Colegiado.
TCU, Sala das Sessões Ministro Luciano Brandão Alves de Souza, em 27 de janeiro de 2021.
WALTON ALENCAR RODRIGUES 
Relator